【裁判字號】    91,親,205
【裁判日期】    920508
【裁判案由】    確認非婚生子女
【裁判全文】
臺灣板橋地方法院民事判決  九十一年度親字第二○五號
    原        告  丙○○
    被        告  乙○○
    兼法定代理人  甲○○
右當事人間請求確認非婚生子女事件，本院判決如左：
    主      文
確認被告乙○○非原告自被告甲○○受胎所生之婚生女。
訴訟費用由被告負擔。
    事      實
甲、原告方面：
  一聲明：如主文所示。
  二陳述：
    原告與被告甲○○係夫妻，二人自民國八十七年間起即已分居，且未履行夫妻義
    務，乃原告於九十一年六月一日生下一女即被告乙○○，因原告之受胎期間係在
    原告與該被告甲○○之婚姻關係存續中，而受推定被告許妍姍為被告甲○○之婚
    生子女，然因此期間原告與被告甲○○並未有同居之事實，原告顯非由被告甲○
    ○受胎，被告乙○○受推定為被告甲○○之婚生女，顯然與血統真實相悖，被告
    乙○○之生父實係訴外人郭登源，此有臺大醫院基因醫學部血緣鑑定報告書及診
    斷書為憑，原告為此依民法第一○六三條之規定，於法定除斥期間期間之知悉子
    女出生之日起一年內提起本訴，請求判決如聲明所示。
  三證據：提出戶籍謄本、國立台灣大學附設醫院基因醫學部血緣鑑定報告書及診斷
    書、出生證明書等為證。
乙、被告方面：
  一聲明：同意原告之請求。
  二陳述：小孩確實不是伊所生，對於原告主張之事實無意見。
     理      由
一按關於認諾及訴訟上自認或不爭執事實之效力，於第五百八十九條否認子女之訴，
  不適用之，民事訴訟法第五百九十四條定有明文。本件被告於言詞辯論期日同意原
  告之請求並就原告主張之事實為不爭執，揆諸首揭法條之說明，自不發生被告認諾
  或不爭執事實之效力，合先敘明。
二經查：
  (一)原告與被告甲○○係夫妻，二人自民國八十七年間起即已分居，且未履行夫妻義
    務，乃原告於九十一年六月一日生下一女即被告乙○○，因原告之受胎期間係在
    原告與該被告甲○○之婚姻關係存續中，而受推定被告許妍姍為被告甲○○之婚
    生子女，然因此期間原告與被告甲○○並未同居，原告顯非由被告甲○○受胎，
    被告乙○○受推定為被告甲○○之婚生女，顯然與血統真實相悖，被告乙○○之
    生父實係訴外人郭登源之事實，業據兩造陳述在卷無訛，並有經原告提出之戶籍
    謄本及臺大醫院基因醫學部血緣鑑定報告書及診斷書為證。而依上開診斷書及血
    緣鑑定報告書所載，被告甲○○與被告乙○○間可排除血緣關係，另訴外人郭登
    為被告乙○○父親之機率為百分之九十九點九七一六四八。是本院綜上事證，足
    認原告主張被告乙○○非其與被告甲○○受胎所生之婚生子女，要屬真實，堪以
    採信。
  (二)按妻之受胎，係在婚姻關係存續中者，推定其所生子女為婚生子女。前項推定，
    如夫妻之一方能證明妻非自夫受始者，得提起否認之訴。但應於知悉子女出生之
    日起，一年內為之，民法第一千零六十三條定有明文。本件依卷附戶籍謄本所示
    ，被告乙○○係於九十一年六月一日出生，而原告亦係於同年十二月十七日依法
    於一年之法定除斥期間內具狀向本院提起本訴，請求判決如聲明所示，經核洵屬
    有據，應予准許。
三據上論結，本件原告之訴為有理由，並依民事訴訟法第八十五條第一項前段、第七
  十八條，判決如主文。
中      華      民      國    九十二    年      五      月      八      日
                              臺灣板橋地方法院家事法庭
~B法      官  余來炎
右為正本係照原本作成。
如對本判決不服，須於判決送達後二十日內向本院提出上訴狀。
中      華      民      國    九十二    年      五      月      八      日
~B法院書記官  蕭詩穎


司法院資訊處製作；財團法人民間司法改革基金會備份。
